# 承包经营下债权债务承接

提问人：pour_quio 时间：2012-05-14 22:01:23
A公司下有全资子公司B，A于 10 年前与C公司签订承包经营合同，约定B交由C经营，C每年上交固定数额的承包费给A。 目前承包期限（2002.1.1--2011.12.31）已到，A收回B公司，并正与D公司谈判，想将B公司改造为合资企业。而我会计师事务所正接受D的委托对B实施尽职调查，并需要出具三年尽调报告和2011.12.31及 2011 年度的审计报告。 问题一：A与C公司的交接协议中列明2011.12.31B公司的债权债务由C承接，审计报告的报表能否剥离该债权债务？（个人认为不能剥离。因为剥离后，B公司的账面资产与 10 年的数据基本无异，未体现近 10 年的经营成果） 问题二：该并购中，D只需要B公司的某项无形资产，B公司对 10 年前的固定资产一直未计提折旧，固定资产的减值是否应补提？
请各老师指点，万分感谢！

回答人：chenyiwei
1 、你在该业务中的身份是“接受D的委托对B实施尽职调查，并需要出具三年尽调报告和2011.12.31及 2011 年度的审计报告”，属于商定程序或者专项审计性质的业务。因此被审计财务报表中是否剥离这些债权债务，取决于委托方的信息需求，并不一定要遵循会计准则的规定。作为特殊编制基础的财务报表出具审计报告时应遵循 1601 号审计准则的规定，并在附注中充分披露编制基础，以及在审计报告正文中提请信息使用者注意附注中对编制基础的说明，以及对分发和使用的限制。
2 、对固定资产不计提折旧应视作会计差错予以更正。在补提折旧的基础上，基于信息使用者的信息需求，考虑是否需补提减值准备的问题。